【裁判字號】    95,交抗,777
【裁判日期】    951012
【裁判案由】    違反道路交通管理處罰條例
【裁判全文】
臺灣高等法院交通事件裁定             95年度交抗字第777號
    抗  告  人  甲○○
    即受處分人
上列抗告人因違反道路交通管理處罰條例事件，不服臺灣臺北地
方法院，中華民國95年8月31日所為裁定（95年度交聲字第640號
），提起抗告，裁定如下：
    主  文
抗告駁回。
    理  由
一、道路交通管理處罰條例第63條第3項規定，汽車駕駛人在6個
    月內，違規記點共達6點以上，吊扣駕駛執照1個月。
    汽車駕駛人轉彎時，在多車道左轉彎，未先駛入內側車道，
    處新臺幣（下同）6百元以上1千8百元以下罰鍰，並記違規
    點數1點，道路交通管理處罰條例第48條第4款、第63條第1
    項第1款明文規定。
    汽車駕駛人在禁止左轉路段迴車，處6百元以上1千8百元以
    下罰鍰，並記違規點數1點，道路交通管理處罰條例第49 條
    第3款、第63條第1項第1款定有明文。
    汽車駕駛人，駕駛汽車違反道路交通安全規則，因而肇事致
    人受傷，記違規點數3點，道路交通管理處罰條例第61條第3
    項規定。
    汽車駕駛人，任意跨越兩條車道爭道行駛，處6百元以上1千
    8百元以下罰鍰，並記違規點數1點，道路交通管理處罰條例
    第45條第12款、第63條第1項第1款也有明文。
二、抗告人即受處分人甲○○前於民國95年2月3日上午9時50 分
    許，駕駛車牌第B4-922號牌營業用小客車，沿臺北市○○路
    東向西方向，設有「禁止左轉」標誌路段行駛第2、3車道間
    ，行經臺北市○○路、昆明街口，違規迴車，與沿第3車道
    同向直行車第CWU-966號牌重型機車發生碰撞而肇事，致人
    受傷，經臺北市政府警察局交通警察大隊員警到場處理，以
    抗告人有「在設有禁止左轉標誌處所迴車」、「違反道路交
    通安全規則，因而肇事致人受傷」，及「跨越兩條車道行駛
    」等違規行為，掣單舉發（北市警交大字第A1A213498、
    A1A213499號）。
    抗告人已於舉發通知單所載應到案日期前，分別自動繳納罰
    鍰最低額9百元、6百元結案（違規點數共計5點）。
    抗告人又於同年4月27日下午2時35分許，駕駛上述車輛，沿
    臺北市○○○路○段行駛於多車道路段，未先駛入內側車道
    而違規左轉，經臺北市政府警察局文山二分局交通分隊員警
    攔停，以抗告人違反「左轉車未先駛入內側車道左轉」規定
    ，掣單舉發（北市警交大字第AEB331511號），經抗告人簽
    名收受，並於舉發通知單所載應到案日期前自動繳納罰鍰最
    低額6百元結案（違規點數1點）。
    原處分機關認抗告人於6個月內，違規記點已達6點以上，而
    依道路交通管理處罰條例第63條第3項規定，於95年6月19
    日裁處吊扣駕駛執照1個月，並限於95年7月19日前繳送駕駛
    執照。
    抗告人以行為發生時路口未設有禁止左轉、迴轉標誌；也未
    在設有禁止迴轉標誌或畫有分向限制線、禁止變換車道線路
    段迴轉；事故發生後路口才加裝禁止左轉與迴轉標誌等語，
    聲明異議。
    經原審以抗告人前述違規事實，有舉發違反道路交通管理事
    件通知單影本3紙、汽車違規查詢報表、臺北市政府警察局
    交通警察大隊95年8月8日北市警交大事字第09533416900號
    函附的臺北市政府警察局交通警察大隊道路交通事故初步分
    析研判表、現場圖、補充資料表、談話紀錄表、調查報告表
    、肇事人自首情形紀錄表及照片可憑，以及卷附95年2月3日
    的現場照片，顯示臺北市○○路與昆明街口，設有禁止左轉
    標誌，當日抗告人也坦承車沿桂林路東向西行使，於第2、3
    車道間，於肇事地點迴轉，有抗告人的談話紀錄表可證，認
    抗告人前述辯解，不可採信。因而認定原處分機關所為裁罰
    ，合於前述規定，並無違誤而駁回其聲明異議。
    原審認事用法，並無不當。抗告意旨仍以行為發生時路口未
    設有禁止左轉、迴轉標誌等語，指稱原裁定不當，並無理由
    ，應予駁回。
三、依道路交通案件處理辦法第26條，刑事訴訟法第412條，裁
    定如主文。
中    華    民    國    95    年    10    月    12    日
                  交通法庭審判長法  官  林堭儀
                                法  官  蔡聰明
                                法  官  郭豫珍
以上正本證明與原本無異。
不得再抗告。
                                書記官  楊秋鈴
中    華    民    國    95    年    10    月    12    日


司法院資訊處製作；財團法人民間司法改革基金會備份。
